臺灣高等法院臺南分院刑事判決
上　訴　人
即　被　告　甲 ○ ○
選任辯護人　張 智 學 律師
上列上訴人因過失致死案件，不服臺灣雲林地方法院九十三年度
交易字第一二九號中華民國九十四年一月二十一日第一審判決（
起訴案號：臺灣雲林地方法院檢察署九十三年度偵字第三三五六
號），提起上訴，本院判決如下：
    主  文
上訴駁回。
甲○○緩刑年。
    事  實
一、甲○○係靠行於新廣交通有限公司之營業曳引車司機，為從
    事駕駛業務之人。於民國九十三年八月二日下午，甲○○駕
    駛車牌號碼ＷＤ—五二一號（子車車牌號碼為ＴＶ—三七號
    ），沿省道台三線，由雲林縣斗六市往雲林縣林內鄉方向（
    南往北）行駛；於同日下午一時五十分許，途經雲林縣林內
    鄉○○村○○路一三六號前，擬左轉進入大同路一三六號「
    元力修配廠」修車時，原應注意車前狀況，並隨時採取必要
    之安全措施，且依當時情形，天候晴、視線良好、路面乾燥
    平坦無缺陷、無障礙物，亦無不能注意之情事，竟能注意而
    疏未注意及此，即貿然左轉，致撞及對向由曾芮萍所騎乘，
    車牌號碼ＭＬＮ—四二六號之重型機車，並使黃曾芮萍因而
    人車倒地，受有外傷性顱內出血併腦水腫、肝臟撕裂傷合併
    出血性休克之傷害，經送醫急救無效，延至九十三年八月二
    日晚上九時五十一分許死亡。甲○○見肇事後，在未經有偵
    查權之機關或公務員發覺為犯嫌前，隨即委請「元力修配廠
    」內人員報警處理，自首犯罪而接受裁判。
二、案經乙○○訴由雲林縣警察局斗六分報請臺灣雲林地方法院
    檢察署檢察官相驗後簽分偵查起訴。
    理  由
一、右揭犯罪事實，業據被告甲○○於警詢、偵查及原審及本院
    審理中坦承不諱，核與告訴人即被害人曾芮萍之父乙○○指
    訴情節相符，並有道路交通事故現場圖、道路交通事故調查
    報告表（一）（二）各一紙、肇事現場照片十二張、勘驗現
    場照片九張附卷可稽。被害人曾芮萍確係因本件車禍受傷死
    亡，亦有台大醫院雲林分院診斷證明書一紙在卷可參，且經
    檢察官督同法醫師相驗明確，製有相驗屍體證明書、驗斷書
    各一紙在卷足憑。按汽車行駛時，駕駛人應注意車前狀況，
    並隨時採取必要之安全措施，道路交通安全規則第九十四條
    第三項訂有明文。被告於前揭時、地駕駛車輛應注意能注意
    而不注意上開規定，以致肇事，被告之行為自有過失，而被
    害人確係因本件車禍受傷死亡，是被告之過失行為與被害人
    死亡間具有相當因果關係。綜上所述，事證明確，被告犯行
    應堪認定。
二、被告係靠行之營業曳引車司機，為從事駕駛業務之人。是核
    被告甲○○所為，係犯刑法第二百七十六條第二項之業務過
    失致死罪。原聲請簡易判決處刑書認被告所為係犯刑法第二
    百七十六條第一項之過失致死罪，雖有未洽，然此部分業據
    公訴檢察官於原審當庭變更起訴法條，本院自得以此為審判
    依據，併此敘明。被告於犯罪後，即於該管公務員發覺前，
    自動委請路人報案，有雲林縣警察局斗六分局道路交通事故
    肇事人自首情形紀錄表、雲林縣警察局斗六分局林內分駐派
    出所受理各類案件紀錄表各一份附卷可佐，核與自首要件相
    符，應依刑法第六十二條之規定減輕其刑。
三、原審以被告罪證明確，因予適用刑事訴訟法第二百七十三條
    之一第一項、第二百九十九條第一項前段，刑法第二百七十
    六條第二項、第六十二條前段、罰金罰鍰提高標準條例第一
    條前段，並審酌被告就本件車禍發生之過失程度、於肇事後
    尚未與被害人家屬達成和解、被害人家屬所受傷痛程度、被
    告犯後態度良好等一切情狀，量處被告甲○○從事業務之人
    ，因業務上之過失致人於死，處有期徒刑捌月。本院經核原
    判決認事用法俱無不合，量刑亦稱妥適，被告上訴意旨指摘
    原判決不當，並無可取，為無理由，應予駁回。惟查被告在
    原審固未與被害人家屬達成和解，但在本院已與被害人家屬
    達成和解，此有雲林縣林內鄉調解委員會調解書一份附卷可
    憑（本院卷第三十二頁）告訴人並同意撤回告訴，（本院卷
    第三十七頁），查被告曾於八十六年一月十七日因偽造文書
    罪，經彰化地方法院判處有期徒刑六月，緩刑二年確定，前
    雖曾受有期徒刑以上刑之宣告，但緩刑期滿，未經撤銷緩刑
    ，其刑之宣告失其效力，刑法第七十六條定有明文，其前科
    資料有卷內前科表可查（本院卷第十頁），經此偵審教訓，
    應知警惕諒無再犯之虞，且已與告訴人達成和解，本院認所
    宣告之刑，以暫不執行為適當，併諭知緩刑三年，以勵自新
    。
據上論結，應依刑事訴訟法第368條，刑法第74條第1款，判決如
主文。
本案經檢察官劉得鉦到庭執行職務。
中　　華　　民　　國　　94　　年　　4 　　月　　29　　日
                  刑事第六庭     審判長法 官  蔡崇義
                                       法 官  董武全
                                       法 官  侯明正
以上正本證明與原本無異。
如不服本判決，應於收受本判決後十日內向本院提出上訴書狀。
其未敘述上訴理由者並得於提起上訴後十日內向本院補提理由書
狀（均須按他造當事人之人數附繕本）「切勿逕送上級法院」。
　　　　　　　　　　　　　　　　　　　書記官  李育儒
中　　華　　民　　國　　94　　年　　5 　　月　　3 　　日
附錄法條：
中華民國刑法第二百七十六條(過失致死罪)：
因過失致人於死者，處二年以下有期徒刑、拘役或二千元以下罰
金。
從事業務之人，因業務上之過失犯前項之罪者，處五年以下有期
徒刑或拘役，得併科三千元以下罰金。
